---
title: "Exemple Rmarkdown"
author: "Hadley Ripley"
date: "Avant hier"
output:
  pdf_document:
    number_section: yes
    toc: yes
  html_document:
    self_contained: yes
    toc: yes
  word_document: default
bibliography: test.bib
---

```{r init, echo=FALSE}
library(knitr)
opts_chunk$set(echo=FALSE)
```


# Préparation des données

Chargement des données de l'enquête *Histoire de vies* (INSEE-INED, 2003).

```{r load, echo=FALSE}
library(questionr)
library(ggplot2)
data(hdv2003)
```

Dimensions du tableau de données :

```{r}
dim(hdv2003)
```

Le tableau contient `r nrow(hdv2003)` observations et `r ncol(hdv2003)` variables.


# Graphique

Histogramme de la répartition du nombre d'heures passées quotidiennement devant la télévision :

```{r graph, fig.width=7, fig.height=3}
ggplot(hdv2003) + 
  geom_histogram(aes(x=heures.tv), binwidth=1) + 
  facet_grid(~sexe)
```


# Tableau

Tableau croisé entre la catégorie socio-professionnelle et le sentiment d'appartenance à une classe sociale :

```{r}
kable(table(hdv2003$qualif, hdv2003$clso))
```

$$ \frac{1}{x}=y $$

Cf. @chang_r_2012 p. 48

# Bibliographie

